【裁判字號】    99,易,300
【裁判日期】    990624
【裁判案由】    違反毒品危害防制條例
【裁判全文】
臺灣屏東地方法院刑事判決               99年度易字第300號
公  訴  人  臺灣屏東地方法院檢察署檢察官
被      告  甲○○
上列被告因違反毒品危害防制條例案件，經檢察官提起公訴（99
年度毒偵字第249 號），嗣被告於本院準備程序進行中就被訴事
實為有罪之陳述，本院告知被告簡式審判程序之旨，並聽取當事
人之意見後，裁定改由受命法官獨任依簡式審判程序審理，判決
如下：
    主  文
甲○○施用第二級毒品，累犯，處有期徒刑肆月，如易科罰金，
以新台幣壹仟元折算壹日。
    事  實
一、甲○○前於民國87年間因施用毒品案件，經台灣高雄地方法
    院以87年度毒聲字第2840號裁定送觀察勒戒後，認無繼續施
    用毒品之傾向，於87年7 月19日執行完畢釋放出所，並由本
    院以87年度易字第946 號判決免刑；又於同年間因施用毒品
    案件，經本院以裁定送觀察、勒戒後，因認有繼續施用毒品
    傾向，經送強制戒治並起訴，強制戒治部分經停止戒治、撤
    銷停止戒治，而於89年12月21日執行完畢釋放，起訴部分則
    經本院以88年度易字第263 號判決判處有期徒刑1 年確定。
    復於88年間因施用毒品案件，經本院以89年度易更字第1 號
    判決判處有期徒刑1 年2 月確定；於89年間再因施用毒品案
    件，經本院以89年度易字第936 號判決判處有期徒刑1 年確
    定；同年間，又因偽造文書案件，經台灣高雄地方法院以88
    年度易字第2906號判決判處有期徒刑4 月確定。再於89年間
    因施用毒品案件，經本院以89年度易字第936 號判決判處有
    期徒刑1 年確定；另於90年間，因轉讓毒品案件，經台灣高
    雄地方法院以90年度訴字第29號判決判處有期徒刑7 月確定
    。上開6 案件接續執行，於89年12月21日入監執行，94年6
    月7 日因縮短刑期假釋出監，所餘刑期交付保護管束，於94
    年7 月26日保護管束期滿，假釋未經撤銷而執行完畢。
二、詎甲○○猶不知悔改，明知甲基安非他命係屬第二級毒品，
    不得持有及施用，仍基於施用第二級毒品之犯意，於98年9
    月16日10時許，在屏東縣東港鎮○○路185 巷11號住處，將
    甲基安非他命置於其所有之玻璃球內，以火燒烤後吸食煙霧
    之方式，施用第二級毒品甲基安非他命1 次。嗣於同日23時
    許，在屏東縣萬丹鄉○○路○段416 號「唐老鴨複合式釣蝦
    場」店內，因形跡可疑為警盤查，甲○○於犯罪偵查機關尚
    未發覺本件施用第二級毒品行為前，主動向盤查之員警坦承
    上情而自首，並隨同回警局同意採尿送驗，檢出甲基安非他
    命陽性反應。
三、案經甲○○自首、屏東縣政府警察局屏東分局報告台灣屏東
    地方法院檢察署檢察官偵查起訴。
    理  由
一、本件被告甲○○所犯係死刑、無期徒刑、最輕本刑為3 年以
    上有期徒刑以外之罪，其於準備程序就前揭被訴事實為有罪
    之陳述，經受命法官告知簡式審判程序之旨，並聽取其與公
    訴人之意見後，本院認無不得或不宜改依簡式審判程序進行
    之情事，依刑事訴訟法第273 條之1 第1 項、第284 條之1
    規定，裁定本件由受命法官獨任進行簡式審判程序，合先敘
    明。
二、上揭事實，業據被告於警詢及本院審理時坦承不諱，其98年
    9 月16日為警所採集之尿液經屏東縣政府警察局屏東分局員
    警初步檢驗後，再送台灣檢驗科技股份有限公司以酵素免疫
    分析法及氣相層析質譜儀法檢驗，結果均呈甲基安非他命之
    陽性反應，有該公司98年10月7 日編號KＺ000000000000號濫
    用藥物尿液檢驗報告1 份、屏東縣政府警察局屏東分局初步
    檢驗報告單、毒品案件涉嫌人尿液採證編號姓名對照表各1
    紙、初步檢驗照片1 幀在卷可證，上述鑑驗結果，係檢驗機
    關本於專業知識及以精密儀器或科學檢驗方法所得之結論，
    自可憑信，綜上足認，本案事證明確，被告上開犯行，應堪
    認定。
三、甲○○前於87年間因施用毒品案件，經台灣高雄地方法院以
    87年度毒聲字第2840號裁定送觀察勒戒後，認無繼續施用毒
    品之傾向，於87年7 月19日執行完畢釋放出所，並由本院以
    87年度易字第946 號判決免刑；又於同年間因施用毒品案件
    ，經本院以裁定送觀察、勒戒後，因認有繼續施用毒品傾向
    ，經送強制戒治並起訴，強制戒治部分經停止戒治、撤銷停
    止戒治，而於89年12月21日執行完畢釋放，起訴部分則經本
    院以88年度易字第263 號判決判處有期徒刑1 年確定等情，
    有台灣高等法院被告前案紀錄表1 份在卷可考，是被告已於
    觀察勒戒執行完畢後5 年內再犯毒品案件，本件雖於初犯執
    行觀察勒戒完畢釋放5 年後再犯，仍應依法論罪科刑（最高
    法院97年度第5 次刑事庭會議決議意旨參照）。
四、查甲基安非他命係屬毒品危害防制條例第2 條第2 項第2 款
    所規定之第二級毒品，核被告所為，係犯毒品危害防制條例
    第10條第2 項之施用第二級毒品罪。被告非法持有第二級毒
    品安非他命之低度行為，已為其施用之高度行為所吸收，不
    另論罪。又被告有事實欄所示有期徒刑執行完畢之情形，有
    台灣高等法院被告前案紀錄表1 份在卷可參，其於5 年以內
    故意再犯本件有期徒刑以上之罪，為累犯，應依刑法第47條
    第1 項規定，加重其刑。另被告於98年9 月16日23時許，在
    屏東縣萬丹鄉○○路○段416 號「唐老鴨複合式釣蝦場」店
    內，因形跡可疑為警盤查，而於犯罪偵查機關尚未發覺本件
    施用第二級毒品行為前，主動向盤查之員警坦承上情而自首
    ，並隨同回警局同意採尿送驗，並願接受裁判等情，有員警
    之偵查報告在卷可參，是其所為合於刑法第62條前段之自首
    要件，爰依該條規定，減輕其刑。其所犯本罪有上開加重減
    輕之事由，應依法先加重後減之。爰審酌被告前因施用毒品
    案件，經觀察勒戒及刑之執行完畢後，仍不思悔改，徹底去
    除施用毒品之惡習，竟又施用毒品，顯其無戒絕毒品之意且
    繼續沈淪毒海之中，及兼衡其施用毒品對社會治安造成之危
    害，生活狀況、教育程度、犯後坦承犯行，態度尚佳、公訴
    人之求刑等一切情狀，量處如主文所示之刑，並依其職業、
    收入各節，諭知易科罰金之折算標準。又本件被告施用毒品
    所用之玻璃球，已為被告用畢丟棄，業據其供承在卷，並無
    證據證明現仍存在，爰均不為沒收之宣告。
據上論斷，應依刑事訴訟法第273 條之1 第1 項、第299 條第1
項前段，毒品危害防制條例第10條第2 項，刑法第11條前段、第
47條第1 項、第62條前段、第41條第1 項，判決如主文。
本案經檢察官李秀玲到庭執行職務
中    華    民    國    99    年    6     月    24    日
                  刑事第二庭    法  官  劉怡孜
以上正本證明與原本無異。
如不服本判決應於收受判決後10日內向本院提出上訴書狀，並
應敘述具體理由；其未敘述上訴理由者，應於上訴期間屆滿後
20日內向本院補提理由書（均須按他造當事人之人數附繕本）
「切勿逕送上級法院」。
中    華    民    國    99    年    6     月    25    日
                                書記官  薛慧茹
附錄論罪科刑法條：
毒品危害防制條例第10條第2項
施用第二級毒品者，處 3 年以下有期徒刑。

司法院資訊處製作；財團法人民間司法改革基金會備份。
